【裁判字號】    97,易,1744
【裁判日期】    970505
【裁判案由】    加重竊盜
【裁判全文】
臺灣臺中地方法院刑事判決              97年度易字第1744號
公  訴  人  臺灣臺中地方法院檢察署檢察官
被      告  甲○○
                    （另案於臺灣臺中監獄執行中）
上列被告因加重竊盜案件，經檢察官提起公訴（97年度偵字第85
68號），本院判決如下：
    主    文
甲○○攜帶兇器竊盜，處有期徒刑捌月，扣案之手電筒、剪刀、
電動螺絲起子各壹支均沒收。
    犯罪事實
一、甲○○意圖為自己不法之所有，於民國九十七年三月三十日
    上午一時二十分許，在臺中市北屯區○○○路○段一０六號
    前，見乙○○所有停放在該處之車牌號碼L五—一二一九號
    自用小客車無人看管，竟持其所有之手電筒一支及客觀上足
    供兇器使用之剪刀、電動螺絲起子各一支，先以剪刀破壞該
    車之右前車窗玻璃後，進入車內，再以剪刀拆下並竊取車內
    之音響主機及衛星導航器各一台得手（毀損部分均未據告訴
    ），惟甲○○另欲竊取車內之重低音喇叭時，為乙○○發現
    ，甲○○乃迅速逃逸。嗣為警於同日上午一時四十分許，在
    臺中市北屯區舊社巷十五弄一號空地前當場查獲，並扣得甲
    ○○所有供犯罪所用之手電筒、剪刀各一支及供犯罪預備之
    電動螺絲起子一支等物。
二、案經臺中市警察局第五分局報告臺灣臺中地方法院檢察署檢
    察官偵查起訴。
    理    由
一、按現行刑事訴訟法為保障被告之反對詰問權，排除具有虛偽
    危險性之傳聞證據，以求實體真實之發見，於該法第一百五
    十九條第一項明定被告以外之人於審判外之言詞或書面陳述
    ，除法律有規定者外，不得作為證據。又被告以外之人於審
    判外之陳述，雖不符前四條之規定（即刑事訴訟法第一百五
    十九條之一至同條之四），而經當事人於審判程序同意作為
    證據，法院審酌該言詞陳述或書面陳述作成時之情況，認為
    適當者，亦得為證據；當事人、代理人或辯護人於法院調查
    證據時，知有第一百五十九條第一項不得為證據之情形，而
    未於言詞辯論終結前聲明異議者，視為有前項之同意，刑事
    訴訟法第一百五十九條之五定有明文。本件檢察官、被告甲
    ○○並未就卷內證據資料之證據能力有所爭執，且迄於言詞
    辯論終結前，均未主張有刑事訴訟法第一百五十九條第一項
    不得為證據之情形，是應認已同意卷內證據均得作為證據，
    且經本院審酌後，認無不適當之情形，應認本案調查之卷內
    證據均有證據能力，合先敘明。
二、上開犯罪事實，業據被告甲○○於偵查中及本院審理時均坦
    承不諱，核與被害人乙○○於警詢中指訴失竊之情節相符，
    並有職務報告書一件及現場照片十四張附卷可稽，且有被告
    所有供犯罪所用之手電筒一支、剪刀一支及供犯罪預備之電
    動螺絲起子一支扣案可資佐證，足見被告自白與事實相符，
    應堪採信。本件事證明確，被告上開犯行，堪以認定。
三、按刑法第三百二十一條第一項第二款所謂「其他安全設備」
    ，係指具有隔絕防閑作用，並固定於土地上之建築物或工作
    物之安全設備而言。而汽車為屬動產之一種，雖其車窗兼具
    有防閑功能，惟其與上揭竊盜罪之加重條件所指之「安全設
    備」含義尚屬有間，若將汽車車窗毀壞竊取車內之物，除該
    毀壞車窗之行為另涉犯他項罪名外，殊難遽以毀壞其他安全
    設備之加重竊盜罪名相繩（最高法院八十五年度臺非字第三
    一三號判決意旨參照）；次按刑法第三百二十一條第一項第
    三款之攜帶兇器竊盜罪，係以行為人攜帶兇器竊盜為其加重
    條件，此所謂兇器，其種類並無限制，凡客觀上足對人之生
    命、身體、安全構成威脅，具有危險性之兇器均屬之，且祇
    須行竊時攜帶此種具有危險性之兇器為已足，並不以攜帶之
    初有行兇之意圖為必要（最高法院七十九年度臺上字第五二
    五三號判例要旨可供參照）。查被告為上開竊盜犯行時所持
    之剪刀、電動螺絲起子各一支，其中剪刀之刀面鋒利，而電
    動螺絲起子則為金屬材質，且質地堅硬等情，有照片一張可
    參，於客觀上均足以對人之身體、生命、安全構成威脅，自
    均堪認為兇器無疑。故核被告所為，係犯刑法第三百二十一
    條第一項第三款之攜帶兇器竊盜罪。爰審酌被告素行不良，
    前已有竊盜犯行，猶不知悔改並自食其力，竟以攜帶兇器之
    危險方式竊取他人財物，行為足以危害社會治安並生損害於
    被害人之財產權，復審酌被告於偵查中及本院審理時均完全
    坦承犯行之犯罪後態度等一切情狀，量處如主文所示之刑，
    以示懲儆。又扣案之手電筒、剪刀各一支，為被告所有供上
    開加重竊盜犯行所用之物；扣案之電動螺絲起子一支，為被
    告所有預備供本案加重竊盜犯行所用之物，業據被告自承在
    卷，爰均依刑法第三十八條第一項第二款之規定宣告沒收（
    最高法院九十一年度臺上字第六七六七號判決、臺灣高等法
    院暨所屬法院九十二年法律座談會刑事類提案第一號內容參
    照）。
據上論斷，應依刑事訴訟法第二百九十九條第一項前段，刑法第
三百二十一條第一項第三款、第三十八條第一項第二款，判決如
主文。
中    華    民    國    97    年    5     月    5     日
                  刑事第十庭    法  官  黃炫中
上正本證明與原本無異。
如不服本判決，應於收受送達後10日內向本院提出上訴書狀（應
敘述具體理由並附繕本）。
上訴書狀如未敘述理由，應於上訴期間屆滿後20日內補提理由書
於本院。
                                書記官  黃珮華
中    華    民    國    97    年    5     月    5     日
附錄論罪科刑法條
中華民國刑法第321條
（加重竊盜罪）
犯竊盜罪而有左列情形之一者，處 6 月以上、 5 年以下有期徒
刑：
一  於夜間侵入住宅或有人居住之建築物、船艦或隱匿其內而犯
之者。
二  毀越門扇、牆垣或其他安全設備而犯之者。
三  攜帶兇器而犯之者。
四  結夥三人以上而犯之者。
五  乘火災、水災或其他災害之際而犯之者。
六  在車站或埠頭而犯之者。
前項之未遂犯罰之。
中華民國刑法第349條
（普通贓物罪）
收受贓物者，處 3 年以下有期徒刑、拘役或 5 百元以下罰金。
搬運、寄藏、故買贓物或為牙保者，處 5 年以下有期徒刑、拘役
或科或併科 1 千元以下罰金。
因贓物變得之財物，以贓物論。


司法院資訊處製作；財團法人民間司法改革基金會備份。
